【裁判字號】    98,簡上,212
【裁判日期】    980825
【裁判案由】    傷害等
【裁判全文】
臺灣桃園地方法院刑事判決             98年度簡上字第212號
上  訴  人
即被告      甲○○
上列上訴人即被告因傷害案件，不服本院簡易庭民國98年2 月3
日97年度桃簡字第2950號第一審刑事簡易判決（聲請簡易判決處
刑案號：97年度桃簡字第2950號），提起上訴，本院管轄第二審
之合議庭判決如下：
    主  文
上訴駁回。
    事  實
一、甲○○與乙○○（所涉妨害名譽部分，經檢察官為不起訴處
    分）為鄰居關係，於民國97年5 月27日上午10時40分許，在
    桃園縣龜山鄉○○村○○路仁壽巷2 弄18號甲○○住處前，
    甲○○因不滿乙○○飼養之重達16.8公斤，犬齡18年之白色
    成犬隨意排泄而與乙○○發生爭執，竟基於傷害之犯意，以
    右腳踹踢乙○○臀部，致乙○○受有下背部挫傷之傷害，再
    基於毀損之犯意，以右腳猛力踢擊該隻白犬腹部，致其腹部
    出血傷重死亡，足生損害於乙○○。
二、案經乙○○訴由桃園縣政府警察局龜山分局報告臺灣桃園地
    方法院檢察署檢察官偵查後聲請簡易判決處刑。
    理  由
壹、程序方面：
    按被告以外之人於審判外之言詞或書面陳述，除法律有規定
    者外，不得作為證據，刑事訴訟法第159 條第1 項固定有明
    文。惟被告以外之人於審判外之陳述，雖不符同法第159 條
    之1 至之4 之規定，而經當事人於審判程序同意作為證據，
    法院審酌該言詞陳述或書面陳述作成時之情況，認為適當者
    ，亦得為證據；當事人、代理人或辯護人於法院調查證據時
    ，知有第159 條第1 項不得為證據之情形，而未於言詞辯論
    終結前聲明異議者，視為有前項之同意，此亦據同法第159
    條之5 規定甚明。查本件被告、檢察官於本院準備程序中均
    未就本案所引用下述各證據之證據能力提出爭執，且迄於言
    詞辯論終結前，亦未主張有刑事訴訟法第159 條第1 項不得
    為證據之情形，應認均已同意作為本案之證據。從而，下述
    證據資料縱有屬傳聞證據，經本院審酌各該證據資料作成時
    之一切客觀情況，認無不適當之情事，均認有證據能力，合
    先敘明。
貳、實體方面：
一、上開事實，業據被告甲○○於本院準備程序時坦承不諱（見
    本院卷第28頁），核與告訴人乙○○於警詢及偵查時指述之
    情節相符，復有合群骨科診所診斷證明書、欣欣寵物醫院動
    物診斷證明書、監視器翻拍照片5 張及光碟在卷足資佐證，
    由上開監視器畫面可知，被告係舉腳猛踢重達16.8公斤之白
    色成犬腹部，並將之踢離地面，顯見力道甚強，此踢擊力量
    如係施加在人之身上，尚且無法承受，何況係1 隻已高齡18
    歲之老犬，因此系爭白犬因被告之猛力踢擊腹部而死亡一節
    ，衡情要屬可能，足認被告任意性自白與事實相符，本件事
    證明確，被告犯行已堪認定，應依法論科。
二、核被告甲○○所為，係犯刑法第277 條第1 項傷害罪、第35
    4 條毀損罪。所犯上開2 罪，犯意各別，行為不同，應分論
    併罰。原審基此認定被告罪證明確，引用刑事訴訟法第449
    條第1 項前段、第454 條第2 項，刑法第277 條第1 項、第
    354 條、第51條第6 款、第41條第1 項前段，刑法施行法第
    1 條之1 第1 項、第2 項前段，並審酌被告僅因細故，以腳
    踢踹（原審誤載毆打，應予更正）告訴人乙○○成傷，並以
    腳踢踹告訴人所飼養之白色成犬，使該白犬傷重死亡，致告
    訴人受有財產上損害，且犯後未能與告訴人達成和解，賠償
    損失，行為實非可取，惟念及告訴人所受傷勢非重、財物受
    損程度及價值非鉅，及被告矢口否認犯行，態度實非良好等
    一切情狀，分別量處傷害罪拘役30日；毀損罪拘役20日，並
    均諭知易科罰金之折算標準及定其應執行之刑，經核原審認
    事用法並無違誤，量刑亦屬妥適。被告上訴意旨猶執前詞否
    認犯罪，為無理由，應予駁回。
據上論斷，應依刑事訴訟法第455 條之1 第1 項、第3 項、第36
8 條，判決如主文。
本案經檢察官吳佳美到庭執行職務。
中    華    民    國    98    年    8     月    25    日
                  刑事第八庭  審判長法  官  林惠霞
                                    法  官  呂綺珍
                                    法  官  張瓊華
以上正本證明與原本無異。
不得上訴。
                                    書記官  李宜娟
中    華    民    國    98    年    8     月    25    日


司法院資訊處製作；財團法人民間司法改革基金會備份。
